臺灣彰化地方法院刑事判決
110年度易字第301號
聲  請  人  臺灣彰化地方檢察署檢察官
被      告  洪豪良



上列被告因恐嚇危害安全案件，經檢察官聲請簡易判決處刑（11
0年度偵字第958號），本院認為不宜以簡易判決處刑，改依通常
程序審理，判決如下：
    主    文
洪豪良犯恐嚇危害安全罪，處拘役伍日，如易科罰金，以新臺幣
壹仟元折算壹日。
    犯罪事實
一、洪豪良於民國109年12月14日21時6分許，在彰化縣○○市○○路
    0段000號其任職之公司前，因楊忠興路邊停車擋住其出入口
    ，而與其發生口角，竟基於恐嚇危害安全之犯意，對楊忠興
    以臺語恫稱：「不然是要把你玻璃打破」等語，復持棍棒敲
    擊附近騎樓柱子，使楊忠興心生畏懼，致生危害於安全。
二、案經楊忠興訴由彰化縣警察局彰化分局報告臺灣彰化地方檢
    察署檢察官偵查起訴。
    理    由
一、證據能力之說明：
    本案以下所引用被告洪豪良以外之人於審判外之言詞或書面
    陳述，業經於審理期日踐行調查證據程序，檢察官及被告均
    已當庭表示無意見，且迄至言詞辯論終結前亦未聲明異議，
    本院審酌該等言詞或書面陳述之製作及取得，並無證據顯示
    有何違背程序規定而欠缺適當性之情事，認以之為證據應屬
    適當，依刑事訴訟法第159條之5之規定，自均有證據能力。
    而非供述證據部分，經本院於審理中提示並告以要旨而為調
    查時，檢察官及被告、辯護人亦未表示無證據能力，本院審
    酌該等證據作成及取得之程序均無違法之處，亦認均有證據
    能力。
二、認定犯罪事實所憑之證據及認定之理由：
　㈠訊據被告坦承有於上開時間、地點與告訴人楊忠興因停車糾
    紛發生口角，且以臺語稱：「不然是要把你玻璃打破」等語
    後，持棍棒敲擊附近騎樓柱子等事實，然於偵查中矢口否認
    有何恐嚇犯行，辯稱：我沒有恐嚇，只是要告訴人楊忠興把
    車子移開等語，嗣後於本院審理程序時方坦承犯行。
　㈡而被告以言詞向告訴人恫嚇稱「不然是要把你玻璃打破」等
    語後不久，即持棍棒敲擊一旁騎樓柱子，其目的就是要使告
    訴人感到害怕，進而將車輛移開之事實，除經被告於本院審
    理時坦承不諱外，並有告訴人之指訴及告訴人行車紀錄器錄
    影光碟1份、錄影畫面截圖5張為證，並經本院當庭勘驗行車
    紀錄器光碟影片，有勘驗筆錄在卷可證。而從勘驗結果可知
    ，本件被告方與告訴人說：要把你玻璃打破後等語後，即持
    棍棒敲擊柱子等情，客觀上確實已使人感受如果告訴人不移
    動車輛，被告可能會砸車窗、甚至毆打人，而感受到身體及
    財產上遭威脅，因而心生畏懼，故被告上開行為自構成恐嚇
    危害安全罪。從而，被告恐嚇犯行堪以認定，應依法論科。
 三、核被告所為，係犯刑法第305條之恐嚇危害安全罪。　
 四、本院審酌：　　　　
   ㈠經本院勘驗告訴人計程車8分鐘之行車紀錄器影片後，可知
     本案發生之前因後果如下：
時間 勘驗結果 說明 3:14 楊忠興駕駛車號000-0000計程車行駛於彰化縣彰化市中正路2段，並路邊停車於彰化縣○○市○○路0段000號，並開雙閃燈。 本件發生之地點為被告公司騎樓前，被告將車輛停在其公司之騎樓，並從不遠處走近公司預計要將車輛開出，然同一時間告訴人之計程車恰好行駛到被告公司前，預計將車輛停放在被告公司騎樓前。 3:32 有敲擊兩下的聲音，洪豪良抽著菸從楊忠興駕駛車號000-0000計程車左側繞過車頭看了楊忠興一眼後，往騎樓方向走去。 被告見告訴人要停車，從告訴人計程車後方走近時，先以手勢揮舞表示要用車（被告自述），之後以手指敲告訴人後車窗玻璃後，走向被告自己之車輛。然告訴人當時正在停車調整停車位置，並未注意到被告之手勢，只聽聞有人敲車窗玻璃，而無法知悉被告在做什麼，一直到見被告發動車輛時，才知悉被告要將停在騎樓之車輛開出。 3:41 騎樓下之車號000-0000號車輛雙閃燈閃了兩下。  3:50 楊忠興駕駛車號000-0000計程車往前滑行。 本件以告訴人的角度，無法看見被告的手勢，無法知悉被告要做什麼，只聽見被告無故敲告訴人車窗玻璃，告訴人因此感受到被冒犯，然告訴人雖喃喃自語有所抱怨，但知悉被告要從騎樓將車開出，且其停車位置會影響被告車輛出入時，遂發動車輛要移動，然因後方也有車輛路邊停車，故告訴人僅得先往前滑動後，慢慢調整移出。 惟被告不知告訴人沒有看見其手勢，也不知告訴人是為了移動車輛才往前進，只見告訴人反而繼續前進讓其被告車輛更難出去，於是走向告訴人與告訴人理論。 從兩人爭吵之內容可知，告訴人認為被告不好好講，卻用敲車窗之方式，感覺被告很沒禮貌，因而感到不悅。反之，被告認為敲車窗只是提醒的方式，沒有什麼不禮貌的情形，反而認為告訴人將車子停在別人家門口前面很沒禮貌，因而兩人發生口角。 而兩人爭吵完後，被告返回車輛，等待告訴人移車，讓被告將車子從騎樓開出。同時告訴人也正準備移動車輛讓被告將車子開出。 4:15 楊：要出去可以用講的。 洪：不然是怎樣，來，下車，不然是怎樣。敲你玻璃是會怎樣嗎? 楊：我是想說如果你想出去可以用講的。 洪：來下車，下車來講。 楊：下車是怎樣。 【楊忠興將車號000-0000計程車之手剎車拉起】 洪：你現在是怎樣。 【有開車門的聲音】 【洪豪良從原本騎樓處走向楊忠興駕駛車號000-0000計程車駕駛座處】 洪：敲一下玻璃是會怎樣。 楊：嘿阿。 洪：你現在是擋在我門口。 楊：擋在門口又怎樣。 【楊忠興、洪豪良在車身旁邊爭吵一陣子，之後有開關門的聲音】 【繼續爭吵（略）】 楊：這只是停車的問題而已。 洪：我的車要開出來啊。 楊：我知道。 洪：我只是敲一下。 楊：我沒有遇過彰化像你這樣的。 楊：我是說你的態度可以不用這樣，你可以跟我說你要出去。 洪：怎樣，怎樣啦，跟你敲一下玻璃叫你離開這樣不對嗎？還是要打破你的玻璃？ 楊：好啊，你打破，你敢。 洪：開走啊、開走啊。開走啊，你停在這邊幹嘛?  6:14 【洪豪良繞過計程車頭，走回騎樓處，發動車號000-0000號車輛】 楊忠興：等一下，我要停後面。 楊忠興講完話後隨即將車號000-0000計程車往前滑行，整個擋住 車號000-0000號車輛。 洪豪良：白目三小。 然而因為告訴人後方另有車輛，故告訴人一定要將車輛往前開，才有辦法移車，因此告訴人一方面往前方移動，一方面在車上說：等一下。 但是當時被告已經回到自己車上，以被告的角度根本聽不到告訴人在車子內講「等一下」，被告只見兩人爭吵後，告訴人反而發動車輛，直接將車子往前整個堵住騎樓出口，因而感到憤怒，故持棍棒敲擊旁邊，好讓告訴人感到害怕移車，讓被告車輛可以離開騎樓。  6:45 洪豪良：蛤。白目三小。【有敲東西的聲音】 【洪豪良手持棒狀物品站在車號000-0000計程車右前方】 楊忠興：喔，要打我欸。我是說我要停後面。 【洪豪良轉身回到車上】  
     從上述可知，本件被告為此犯行的動機源自於停車糾紛，
     而從一開始兩人溝通的方式就有認知上的不同，即被告認
     為以敲車窗之方式來提醒移車沒什麼，且認為告訴人把車
     子停在別人家門口很沒禮貌，也認為其已經有打手勢，表
     達要用車的意思，卻不知道告訴人沒有看見。而告訴人認
     為敲車窗很沒禮貌，且以告訴人的角度根本不知道被告要
     做什麼，兩人因而發生爭吵。至於被告為本件犯行之直接
     原因，是被告與告訴人溝通爭吵後，告訴人為了移動計程
     車而將車子往前移動，然以被告角度卻誤以為告訴人是明
     知被告要將車輛開出，反而故意往前開堵住其車輛，因此
     認為好好講無法使告訴人移車，只好砸柱子，讓告訴人擔
     心其車輛被砸而移車，但實際上從告訴人行車紀錄器可知
     ，告訴人實際上是為了移出計程車，才先往前行駛。
　 ㈡本件發生之地點為被告公司騎樓前，發生時間為晚上9點許
     ，路邊繪製黃線，依交通法規，當時屬於得路邊停車之狀
     態，因此告訴人將路邊停車並無違法違規之情形，且依照
     交通法規騎樓也不允許作為停車之空間。但臺灣因為停車
     空間不足，一般住家公司確實常將車輛停放在騎樓，而出
     於不影響他人之思維，一般人在路邊停車時，也多會盡量
     避免影響他人住家車輛進出，而事實上如果車輛被他人阻
     擋而無法進出，又處於要下班離開的時候，確實會感受到
     非常困擾、甚至憤怒。尤其被告在誤以為告訴人是惡意要
     堵住車輛後，情緒失控而為本件犯行，被告雖然情緒控制
     不佳，處理事情的手段也不妥當，然在上開兩方存在誤會
     之情形下，被告行為雖然不當，但動機尚可理解。
   ㈢故本院審酌本件事發經過跟原因，及被告雖有恐嚇之言語及
     砸柱子的動作，並無其他更激烈的舉動。被告在本院審理
     時坦承犯行，告訴人於本院審理時也表示：不用判太重，
     希望被告以後能控制好自己情緒等語；兼衡被告國中畢業
     之智識程度，職業為廚師，目前一人居住等一切情況，量
     處如主文所示之刑，並諭知易科罰金之折算標準。
五、據上論斷，應依刑事訴訟法第452條、第299條第1項前段，
    判決如主文。
本案經檢察官鍾孟杰聲請簡易判決處刑，檢察官戴連宏到庭執行
職務。
中　　華　　民　　國　　110 　年　　8 　　月　　24　　日
                  刑事第二庭        法  官  陳怡潔
以上正本證明與原本無異。
如不服本判決應於收受判決後20日內向本院提出上訴書狀，並應
敘述具體理由。其未敘述上訴理由者，應於上訴期間屆滿後20日
內向本院補提理由書(均須按他造當事人之人數附繕本)「切勿逕
送上級法院」。
告訴人或被害人對於判決如有不服具備理由請求檢察官上訴者，
其上訴期間之計算係以檢察官收受判決正本之日期為準。
中　　華　　民　　國　　110 　年　　8 　　月　　24　　日
                                    書記官  顧嘉文

附錄本案論罪科刑法條：
中華民國刑法第305條
以加害生命、身體、自由、名譽、財產之事恐嚇他人，致生危害
於安全者，處2年以下有期徒刑、拘役或9千元以下罰金。